臺灣高等法院高雄分院刑事判決　　　100年度交上訴字第120號
上　訴　人
即　被　告　楊金城
上列上訴人因公共危險案件，不服臺灣高雄地方法院100年度審
交訴字第272 號中華民國100 年11月21日第一審判決（起訴案號
：臺灣高雄地方法院檢察署100 年度偵字第22077 號），提起上
訴，本院判決如下：
     主  文
上訴駁回。
     理  由
一、按不服地方法院之第一審判決而上訴者，應向管轄第二審之
    高等法院為之。上訴書狀應敘述具體理由；上訴書狀未敘述
    上訴理由者，應於上訴期間屆滿後20日內補提理由書於原審
    法院，逾期未補提者，原審法院應定期間先命補正。第二審
    法院認為上訴書狀未敘述理由或上訴有第362 條前段之情形
    者，應以判決駁回之。但其情形可以補正而未經原審法院命
    其補正者，審判長應定期間先命補正，刑事訴訟法第361 條
    、第367 條，分別定有明文。又所謂不服第一審判決之具體
    理由，必係依據卷內既有訴訟資料或提出新事證，指摘或表
    明第一審判決有何採證認事、用法或量刑等足以影響判決本
    旨之不當或違法，而構成應予撤銷之具體事由，始克當之（
    例如：依憑證據法則具體指出所採證據何以不具證據能力，
    或依憑卷證資料，明確指出所為證據證明力之判斷如何違背
    經驗、論理法則）；倘僅泛言原判決認定事實錯誤、違背法
    令、量刑失之過重或輕縱，而未依上揭意旨指出具體事由，
    或形式上雖已指出具體事由，然該事由縱使屬實，亦不足以
    認為原判決有何不當或違法者（例如：對不具有調查必要性
    之證據，法院未依聲請調查亦未說明理由，或援用證據不當
    ，但除去該證據仍應為同一事實之認定），皆難謂係具體理
    由，俾與第二審上訴制度旨在請求第二審法院撤銷、變更第
    一審不當或違法之判決，以實現個案救濟之立法目的相契合
    ，並節制濫行上訴（最高法院97年度台上字第892 號判決意
    旨參照）。是以上訴人之上訴書狀或補提之上訴理由書，雖
    有敘述上訴理由，惟所指判決不當、違法情形並未實際上存
    在或所指判決不當、違法情形未足以構成撤銷原判決之理由
    ，即與未敘述具體理由無異（最高法院71年度台上字第2364
    號判例意旨參照），其所為上訴，即不符合上訴之法定要件
    。
二、本件上訴人即被告楊金城（下稱被告）雖於上訴期間屆滿前
    提出上訴理由書狀（原審判決書於100 年11月24日送達予被
    告），然被告上訴理由狀係稱：被告家有身障之母親，需被
    告扶養，家境貧困，爰請法官從輕量刑云云。
三、經查，原審認被告楊金城於100 年6 月15日下午7 時35分許
    ，騎乘車牌號碼XOO-291 號普通重型機車，沿高雄市○○○
    路由南往北方向行駛，行經左營新路208 號前時，擦撞同向
    行駛於其前方何清林所騎乘車牌號碼XGF-351 號普通重型機
    車，何清林因而人車倒地，受有雙膝挫擦傷等傷害（過失傷
    害部分未據告訴）；詎被告知其騎乘上開機車肇事，致何清
    林人車倒地受傷，竟未下車施以必要之救護措施，反萌生肇
    事逃逸之犯意，隨即騎乘機車逃離現場；嗣經警調取肇事地
    點監視器後，始循線查悉上情，因認被告係犯刑法第185 條
    之4 肇事致人傷害逃逸罪，係以：被告上開肇事致人傷害逃
    逸之事實，業據被告楊金城於原審審理時坦承不諱，核與被
    害人何清林警詢、偵查時之證述相符，並有國軍左營總醫院
    診斷證明書、道路交通事故現場圖、道路交通事故調查報告
    表(一)(二)、高雄市政府警察局交通大隊交通事故談話紀錄表、
    監視錄影翻拍照片等件在卷可稽，足認被告前揭自白核與事
    實相符。從而，本件事證明確，被告上開犯行，堪以認定。
四、被告雖另以上開上訴意旨提起上訴，指摘原判決不當；然本
    院審酌上情，認原審已就調查證據之結果，即被告有上開肇
    事致人傷害逃逸之犯罪事實，詳為說明其認定事實之理由及
    所憑依據，客觀上認事用法並無違誤之處；又因被告係屬累
    犯，是原審在法定刑期內（6 月以上5 年以下有期徒刑），
    科處被告有期徒刑7 月，量刑亦屬偏低。至被告提起上訴所
    稱事由，係屬法官依職權量刑之基準，且原審於量刑時，亦
    有審酌被告「犯後坦承犯行，……，家庭經濟狀況貧寒」等
    情節（見原審判決書第3 頁第3 行），是原審並無漏未審酌
    之情事。綜上，本件被告上訴，並非依據卷內訴訟資料或提
    出新事實新證據，具體指摘原判決認定事實、適用法律有何
    違法或不當；甚至未具體指摘原判決就證據之取捨有何違背
    論理法則或經驗法則之情事，則其上訴顯屬未敘述具體理由
    。核之上揭說明，應認本件上訴違背法律上之程式。爰依刑
    事訴訟法第367 條前段、第372 條，不經言詞辯論，逕為判
    決如主文。
中    華    民    國  100     年    12    月    30    日
                  刑事第四庭    審判長法  官  蕭權閔
                                      法  官  唐照明
                                      法  官  吳進寶
以上正本證明與原本無異。
如不服本判決應於收受本判決後10日內向本院提出上訴書狀，其
未敘述上訴理由者，並得於提起上訴後10日內向本院補提理由書
狀（均須按他造當事人之人數附繕本）「切勿逕送上級法院」。
中    華    民    國  100     年    12    月    30    日
                                      書記官  唐奇燕